臺灣新北地方法院板橋簡易庭小額民事判決
　　　　　　　　　　　　　　　　　 110年度板小字第3039號

原　　　告　旺旺友聯產物保險股份有限公司

法定代理人　劉自明　
訴訟代理人　蔡文桐　
　　　　　　劉育辰　
複代理人　　黃國興　
被　　　告　林后慈　
訴訟代理人　陳俊承　
上列當事人間請求侵權行為損害賠償事件，本院於民國110年10
月22日言詞辯論終結，判決如下：
    主      文
原告之訴駁回。
訴訟費用新臺幣1,000元由原告負擔。
    事實及理由
一、原告主張：被告於民國108年7月13日下午4時29分許，駕駛
    車牌號碼0000-00號自用小客車，行經新北市土城區承天路
    （往天上山方向），與原告承保車體損失險、訴外人曾文章
    駕駛訴外人璘晨有限公司所有之車牌號碼0000-00號自用小
    客車（下稱系爭車輛）會車時，曾文章駕駛系爭車輛暫停，
    欲往後倒車，被告駕駛前開車輛往前行駛，未保持安全距離
    ，致兩車發生碰撞，系爭車輛因而受損。經送國都汽車股份
    有限公司（下稱國都公司）修復後，原告依約賠付車體修復
    費用新臺幣（下同）12,369元（工資3,041元、烤漆6,006元
    、零件3,322元），並已理賠完畢。為此，爰依保險法第53
    條第1項、民法第184條、第191條之2規定，請求被告賠償損
    害等語。並聲明：被告應給付原告12,369元，及自起訴狀繕
    本送達翌日起至清償日止，按週年利率5%計算之利息。
二、被告則以：被告駕駛車輛係上坡車靠山坡，系爭車輛為下坡
    車靠山壁，兩車於上、下坡交會時，因路段狹窄而不慎發生
    輕微擦撞，在事故發生當下，並無人員受傷，為避免影響其
    他上、下坡車輛行駛路權，當下各自駛離事故現場，未通知
    警方到場處理，原告提出之修繕單據及保險理賠計算書，無
    事故當下車體損傷照片或其他證明，被告自108年7月起迄今
    ，未曾接獲警方調查通知及釐清事故筆錄，而事故當時之行
    車紀錄器檔案亦因歷時久遠，已無留存影像紀錄。被告駕駛
    車輛自108年7月13日起迄今未發生其他碰撞事故，亦無其他
    道路行駛違規紀錄，被告駕駛車輛照片顯見無其他明顯碰撞
    外傷。原告舉證不足，系爭車輛之費用12,369元實不可歸責
    於被告，由被告負擔全數損害賠償費用。兩車會車之路段有
    點陡，被告駕駛車輛上坡時有點看不清楚，印象中被告駕駛
    座左邊有不小心擦撞系爭車輛某處，但從被告車輛外觀來看
    ，碰撞情形並不嚴重，原告提出估價單所載之維修項目，未
    必係該次碰撞所造成，原告提出之證據不充足，被告駕駛車
    輛係黑色，然系爭車輛之刮傷係白色等語，資為抗辯。並聲
    明：原告之訴駁回。
三、法院之判斷：
 ■■ 按民法第184條之一般侵權行為雖應由受害人就不法性、可
    責性及因果關係為舉證，然同法第191條之2規定：汽車、機
    車或其他非依軌道行駛之動力車輛，在使用中加損害於他人
    者，駕駛人應賠償因此所生之損害。但於防止損害之發生，
    已盡相當之注意者，不在此限，係將主觀要件之舉證責任倒
    置，轉由加害人就其無故意、過失負舉證責任。是兩車均為
    行駛中非依軌道行駛之動力車輛，被害人請求損害賠償時，
    關於其受有損害，係由對方車輛於行進中所造成，並兩者間
    有因果關係，仍應由其負舉證責任，僅無須證明對方有故意
    或過失而已。（最高法院108年度台上字第2459號判決參照
    ）。
 ■■ 原告主張系爭車輛駕駛人曾文章於上開時、地駕駛系爭車輛
    與被告駕駛前開車輛會車時，系爭車輛為下坡車，被告駕駛
    車輛則為上坡車，被告駕駛車輛疏未保持安全距離，兩車因
    而於會車時發生碰撞等情，業據提出新北市政府警察局土城
    分局頂埔派出所道路交通事故事後報案登記表及系爭車輛行
    車執照為證，並經本院依職權向新北市政府警察局土城分局
    調閱本件道路交通事故卷宗，核閱屬實，且為被告所不爭執
    ，堪信屬實。
 ■■ 至原告主張系爭車輛因與被告駕駛車輛發生碰撞而受損，雖
    提出新北市政府警察局土城分局頂埔派出所道路交通事故事
    後報案登記表、國都公司出具之估價單及統一發票為證，而
    稽之該報案登記表報案人自述肇事情形欄固有記載：「我當
    時駕駛系爭車輛於承天路（往下山方向），因閃車倒車禮讓
    對方時，對方...往上山方向行駛，造成我方左側後輪上葉
    子板及左後保險桿受損」等文字，然此僅為其片面之陳述，
    尚難執此認定系爭車輛左側後輪上葉子板及左後保險桿受損
    均係因與被告駕駛車輛發生碰撞所致，況系爭車輛駕駛人曾
    文章係於本件事故發生翌日即108年7月14日始駕駛系爭車輛
    至派出所報案，由員警拍攝置放於警局前方之系爭車輛現況
    照片，再前往事故現場拍攝現場照片，此有前開道路交通事
    故卷宗存卷可參，可見系爭車輛之車損照片並非於事故發生
    日之現場所拍攝，已難遽信系爭車輛之車損係與被告駕駛車
    輛發生碰撞所致，再觀諸卷附車損照片，亦見系爭車輛左後
    輪上葉子板遺留之擦撞痕跡為白色，被告駕駛車輛車身則為
    黑色，則系爭車輛所受擦撞傷是否即為被告駕駛車輛不慎擦
    撞所致，實非無疑。此外，原告復未提出其他證據證明系爭
    車輛所受車損係因與被告駕駛車輛發生碰撞所生，則原告依
    保險法第53條第1項、民法第184條、第191條之2規定，請求
    被告賠償系爭車輛之修復費用，即屬無據。
四、綜上所述，原告依保險法第53條第1項、民法第184條、第19
    1條之2規定，請求被告給付原告12,369元，及自起訴狀繕本
    送達翌日起至清償日止，按週年利率5%計算之利息，為無理
    由，應予駁回。
五、本件事證已臻明確，兩造其餘之攻擊防禦方法及所提證據，
    於判決結果不生影響，爰不一一論列，併此敘明。
六、本件係適用小額訴訟程序所為原告敗訴之判決，爰依職權確
    定訴訟費用額為原告已繳納之第一審裁判費1,000元，由原
    告負擔。
中　　華　　民　　國　 110　　年　　11　　月　　12　　日
                  臺灣新北地方法院板橋簡易庭
                            法  官  施函妤
以上正本係照原本作成。
如不服本判決，應於送達後20日內，向本院提出上訴狀並表明上
訴理由，如於本判決宣示後送達前提起上訴者，應於判決送達後
20日內補提上訴理由書（須附繕本）。
中　　華　　民　　國　 110　　年　　11　　月　　15　　日
                            書記官  吳昌穆
附錄：
一、民事訴訟法第436條之24第2項：
    對於小額程序之第一審裁判上訴或抗告，非以其違背法令為
    理由，不得為之。
二、民事訴訟法第436條之25：
    上訴狀內應記載上訴理由，表明下列各款事項：
    (一)原判決所違背之法令及其具體內容。
    (二)依訴訟資料可認為原判決有違背法令之具體事實。
三、民事訴訟法第471 條第1 項：（依同法第436 條之32第2 項
    規定於小額事件之上訴程序準用之）
    上訴狀內未表明上訴理由者，上訴人應於提起上訴後二十日
    內，提出理由書於原第二審法院；未提出者，毋庸命其補正
    ，由原第二審法院以裁定駁回之。